# 【陈版】持股比例 40% ，董事会席位过半，其他合同安排是否达成控制

提问人：ryanatwork 时间：2022-11-03 22:35:31
甲公司持有A公司40%的股份，A公司另有两个其他股东大约各30%的持股。董事会 7 席，甲公司占据 4 席。该两个股东系基金，不参与日常管理。甲公司需要判断是否并表A，几个关键判断信息：
1. 甲公司是懂得行业以及负责日常经营的股东，在合资协议中约定，甲公司全权负责A公司的日常运营和管理，提供管理服务包括技术研发、市场开拓、生产经营、财务管理等。
2. A公司产品依赖甲公司的核心技术，而合资协议约定，仅当甲公司是A公司的控制公司时，专利技术才授权给A公司。
3. A公司总经理由甲公司提名，董事会决定聘任与解聘。其余管理人员均由总经理任命。
4. 修订合资协议或者章程需要三分之二以上股东批准，由于甲公司有40%，甲公司不会同意不利于自己的修订。
5. 对于以下事项需要三分之二以上董事批准：
1 ）公司对外投资；日常经营范围外的购买、处置资产，超过XXX金额的
2 ）利润分配
3 ）公司的上市
问题一：上述1-4是否足以证明甲公司在持有半数以下表决权时，通过与其他表决权持有人的合同安排，达到了事实控制？
问题二：上述 5 的条款应该都是保护性权利，不影响控制的判断？
问题三：根据公司法，股东会行使下列职权：（一）决定公司的经营方针和投资计划。理论上无论章程如何规定，哪怕控制了董事会，只要董事会提交股东会的经营方针由于股比不过半而在股东会被否，那么是不是最终还是没有形成控制？这个从逻辑或者理论上怎么说的通虽然持股比例不过半，但是通过合同安排达到了事实控制？

回答人：chenyiwei
根据主帖中的背景信息，上述第 1 ～ 4 点表明存在控制的可能性较大，这种情况是事实控制，不是基于合同约定和表决权的控制，所以需定期进行重新评估。 5 所涉及的事项一般认为是保护性权利，不影响控制权判断。
事实控制是由表决权以外的其他权力所形成的控制，如果其他方面的证据说服力足够大，则可以不考虑在董事会和股东会中表决权未过半的事实。但需结合个案的具体情况讨论，不能一概而论。

提问人：ryanatwork 时间：2022-11-07 13:52:34
陈版，谢谢，这里的“事实控制”的理论依据，是否是参考合并财务报表—应用指南中的以下段落：
(3)其他合同安排产生的权利。投资方可能通过持有的表决权和其他决策权相结合的方式使其当前能够主导被投资方的相关活动。例如,合同安排赋予投资方能够聘任被投资方董事会或类似权力机构多数成员,这些成员能够主导董事会或类似权力机构对相关活动的决策。但是,在不存在其他权利时,仅仅是被投资方对投资方的经济依赖(如供应商和其主要客户的关系)不会导致投资方对被投资方拥有权力。
【例 8 】A 公司持有 B 公司 40%有表决权股份,其他 12 个投资方各持有 B 公司 5%有表决权股份,且他们之间或其中一部分股东之间不存在进行集体决策的协议。根据全体股东协议,A 公司有权聘任或解聘董事会多数成员,董事会主导被投资者的相关活动。
本例中,A 公司持有的 B 公司有表决权股份(40%)不足 50%,且其他 12 个投资方各持有 B 公司 5%有表决权股份, 根据 A 公司自身持有股份的绝对规模和其他股东的相对规模, 难以得出 A 公司对B 公司拥有权力。 但是, 综合考虑全体股东协议授予 A 公司聘任或解聘董事会多数成员, 以及其他股东之间不存在集体决策的协议,可以判断 A 公司对 B 公司拥有权力。
(4)其他相关事实或情况。如果根据上述第(1)至(3)项所列因素尚不足以判断投资方是否控制被投资方,根据本准则第十六条,应综合考虑投资方享有的权利、被投资方以往表决权行使情况及下列事实或情况进行判断: 1投资方是否能够任命或批准被投资方的关键管理人员, 这些关键管理人员能够主导被投资方的相关活动。
2 投资方是否能够出于自身利益决定或者否决被投资方的重大交易。
3 投资方是否能够控制被投资方董事会等类似权力机构成员的任命程序, 或者从其他表决权持有人手中获得代理投票权。
4 投资方与被投资方的关键管理人员或董事会等类似权力机构中的多数成员是否存在关联关系(例如,被投资方首席执行官与投资方首席执行官为同一人) 。

回答人：chenyiwei
是，即基于其他合同安排（表决权以外的其他权力）形成控制。